臺灣桃園地方法院刑事判決
110年度訴字第1201號
公  訴  人  臺灣桃園地方檢察署檢察官  
被      告  陳柏翔




選任辯護人  王道元律師(法律扶助)          
上列被告因毒品危害防制條例案件，經檢察官提起公訴（110年
度偵字第9855號），本院判決如下：
    主  文
陳柏翔犯販賣第三級毒品未遂罪，處有期徒刑壹年陸月。緩刑伍
年，緩刑期間付保護管束，並應向指定之政府機關、政府機構、
行政法人、社區或其他符合公益目的之機構或團體提供貳佰肆拾
小時之義務勞務，暨接受法治教育課程陸場次。
扣案如附表所示之物均沒收。
    事  實
一、陳柏翔明知4-甲基甲基卡西酮、甲基-N，N-二甲基卡西酮均
    為毒品危害防制條例第2條第2項第3款所列管之第三級毒品
    ，依法不得販賣，竟基於販賣第三級毒品以牟利之犯意，先
    利用社群軟體「Twitter」以暱稱「桃園 音樂課 三性 Jenn
    ifer」張貼內容爲「音樂課、場地租借、飲料、調酒現貨」
    等暗指販賣毒品之廣告訊息以攬客。適爲警執行網路巡邏發
    覺，遂喬裝購毒者與之聯繫，陳柏翔遂再以通訊軟體「微信
    」帳號：qw0000000、暱稱「妍妍 聯絡不到我直接打給我」
    之帳號與喬裝購毒者之員警聯繫毒品交易事宜。雙方約定於
    110年2月20日18時許，在桃園市○○區○○街00號「約克汽車旅
    館」121房，以合計新臺幣（下同）6,000元交易含上開第三
    級毒品4-甲基甲基卡西酮、甲基-N，N-二甲基卡西酮成分之
    毒品咖啡包20包，陳柏翔即依約攜帶含有上開毒品成分之咖
    啡包27包前往上開約定地點，於著手販賣其中20包毒品咖啡
    包給喬裝購毒者之員警之際，旋經該員警表明身分對陳柏翔
    逮捕而販賣不遂，並於現場扣得下列毒品咖啡包共27包：《①
    「大金剛黑色圖案包裝」21包，其中11包：驗前淨重56.049
    3公克（驗餘淨重55.7867公克），檢出含4-甲基甲基卡西酮
    成分，純質淨重2.3989公克；另10包：驗前淨重51.9357公
    克（驗餘淨重51.6820公克），檢出含4-甲基甲基卡西酮成
    分，純質淨重0.0179公克。②「黑色小惡魔圖案包裝」3包：
    驗前淨重15.1037公克（驗餘淨重14.8243公克），檢出含4-
    甲基甲基卡西酮成分，純質淨重0.4788公克。③「銀色骷髏
    頭圖案包裝」3包，其中2包：驗前淨重6.7513公克（驗餘淨
    重6.2399公克），檢出含4-甲基甲基卡西酮成分，純質淨重
    0.5016公克及檢出含甲基-N，N-二甲基卡西酮成分，純質淨
    重0.0344公克；另1包：驗前淨重3.7295公克（驗餘淨重3.5
    235公克），檢出甲基-N，N-二甲基卡西酮成分，純質淨重0
    .1865公克）》（下合稱本案毒品咖啡包）及販賣毒品聯絡用
    之NEX手機（內含門號0000000000號SIM 卡1張）1支（下合
    稱本案手機），始循線查悉上情。
二、案經桃園市政府警察局桃園分局（下稱桃園分局）報告臺灣
    桃園地方檢察署檢察官偵查起訴。
    理  由
壹、程序方面
一、被告以外之人於審判外之言詞或書面陳述，除法律有規定者
    外，不得作為證據，刑事訴訟法第159 條第1 項固定有明文
    。又按當事人、代理人或辯護人於法院調查證據時，知有第
    159 條第1 項不得為證據之情形，而未於言詞辯論終結前聲
    明異議者，視為有前項之同意，同法第159 條之5 第2 項亦
    有明文。本判決所引用具傳聞性質之各項證據資料，經本院
    於審判期日依法踐行調查證據程序，檢察官、被告陳柏翔及
    其辯護人於言詞辯論終結前，亦均未聲明異議，本院審酌結
    果，認上開證據資料製作時之情況，尚無違法不當及證明力
    明顯過低之瑕疵，亦認為以之作為證據，應屬適當，依上開
    規定，應認有證據能力。
二、本判決所引用其餘所依憑判斷之非供述證據，亦無證據證明
    係違反法定程序所取得，或其他不得作為證據之情形，依刑
    事訴訟法第158 條之4 規定之反面解釋，亦均有證據能力。
貳、實體方面
一、認定事實之依據：
  ㈠上開事實，訊據被告迭於警詢、偵查及本院審理中均坦承不
    諱（見偵卷第17頁至第23頁、第73頁至第76頁，本院卷第42
    頁、第106頁及第109頁），並有桃園分局員警偵查報告、搜
    索扣押筆錄暨扣押物品目錄表、照片黏貼紀錄表、交易現場
    錄音譯文及臺北榮民總醫院110年3月16日北榮毒鑑字第C000
    0000號毒品成分鑑定書㈠、㈡、㈢及北榮毒鑑字第C0000000-Q
    號毒品純度鑑定書㈠、㈡、㈢（下合稱本案毒品咖啡包鑑定書
    ）各1 份（見偵卷第13頁至第14頁、第33頁至第37頁、第61
    頁至第65頁、第115頁至第125頁）及扣案之本案毒品咖啡包
    及本案手機在卷可佐，足見被告上開任意性自白，核與事實
    相符，應堪採信。從而，本案事證明確，被告確犯有如事實
    欄所示販賣本案毒品咖啡包未遂之犯行，應依法論科。
  ㈡至本案毒品咖啡包經送鑑定後，雖其中「銀色骷髏頭圖案包
    裝」之鵝黃色粉末摻雜白色顆粒2 包，經鑑驗含有微量第三
    級毒品甲基-N，N-二甲基卡西酮成分，有上開本案毒品咖啡
    包鑑定書在卷可佐，然除被告否認於販賣本案毒品咖啡包時
    知悉該等毒品咖啡包混含有第三級毒品4-甲基甲基卡西酮成
    分及甲基-N，N-二甲基卡西酮成分外，本院函詢內政部警政
    署刑事警察局有關上開2 毒品成分是否為製造上常會伴隨出
    現之相類化學分子異構物，經該局以110 年12月22日刑鑑字
    第1108034173號函覆以：「4-甲基甲基卡西酮或甲基-N，N-
    二甲基卡西酮均為常見之卡西酮類似物，學理上合成時不會
    彼此生成，然因毒品製造過程涉及原料選擇、器具使用、化
    學添加等因素，故是否為製造上伴隨出現本局無法臆測。」
    等語（見本院卷第53 頁），可徵4-甲基甲基卡西酮或甲基-
    N，N-二甲基卡西酮為常見之卡西酮類似物，且兩者在毒品
    製造過程上並不排除會有伴隨出現而為製造者所未預料之可
    能，遑論後手持有者更存有無法知悉兩者混合之可能，復衡
    酌本案毒品咖啡包僅其中2包於4-甲基甲基卡西酮成分外另
    混有甲基-N，N-二甲基卡西酮成分，且混有甲基-N，N-二甲
    基卡西酮成分尚屬微量，是本院認上開被告有關不知本案毒
    品咖啡包中部分毒品咖啡包混有兩種毒品成分之辯稱，尚非
    無據，自無從認被告本案犯行有毒品危害防制條例第9 條第
    3 條規定之情事，附此敘明。
  ㈢綜上所述，本案事證明確，被告如事實欄所示犯罪堪以認定
    ，應依法論科。
二、論罪科刑：
  ㈠核被告陳柏翔所為，均係犯毒品危害防制條例第4 條第6 項
    、第3 項之販賣第三級毒品未遂罪。又被告所持有之本案咖
    啡包毒品，依卷內事證尚無從認定其純質總淨重確已達5公
    克以上，此部分持有自不成罪，尚不生本案販賣第三級毒品
    未遂高度行為吸收持有第三級毒品低度行為之問題，附此敘
    明。
  ㈡次按刑法上所謂陷害教唆，係指行為人原無犯罪之意思，純
    因具有司法警察權者之設計誘陷，以唆使其萌生犯意，待其
    形式上符合著手於犯罪行為之實行時，再予逮捕者而言。此
    種「陷害教唆」，因行為人原無犯罪之意思，具有司法警察
    權者復伺機逮捕，係以不正當手段入人於罪，尚難遽認被陷
    害教唆者成立犯罪。至刑事偵查技術上所謂之「釣魚」者，
    則指對於原已犯罪或具有犯罪故意之人，司法警察於獲悉後
    為取得證據，以設計引誘之方式，佯與之為對合行為，使其
    暴露犯罪事證，待其著手於犯罪行為之實行時，予以逮捕、
    偵辦者而言。後者因犯罪行為人主觀上原即有犯罪之意思，
    倘客觀上又已著手於犯罪行為之實行時，自得成立未遂犯，
    與「陷害教唆」情形迥然有別( 最高法院101 年度台上字第
    3253號刑事判決意旨參照) 。本案被告係透過通訊軟體發布
    販毒之訊息，員警乃佯裝為購毒者而與之聯繫偽稱欲購買毒
    品，實際上員警並無購買毒品之真意，惟被告仍依約攜帶本
    案毒品咖啡包前往交易，被告即有販賣第三級毒品之故意，
    並已著手販賣本案毒品咖啡包之行為，僅因購毒者無購買之
    真意，致未完成販賣本案毒品咖啡包之行為，構成販賣第三
    級毒品未遂犯，本院爰依刑法第25條第2 項之規定，按既遂
    犯之刑減輕其刑。
  ㈢再按犯毒品危害防制條例第4 條至第8 條之罪於偵查及歷次
    審判中均自白者，減輕其刑，同條例第17條第2 項定有明文
    ，是被告既業於偵查及迄今歷次審判中均自白販賣本案毒品
    咖啡包未遂犯行，是其等本案所犯販賣第三級毒品未遂罪，
    均應依毒品危害防制條例第17條第2 項規定減輕其刑，並應
    與上開刑法第25條第2 項之減刑事由，依法遞減之。
　㈣又本院函詢檢警，關於被告是否有「供出毒品來源，因而查
    獲其他正犯或共犯」之情形，經桃園地檢署以111 年2月11
    日桃檢維餘111偵緝223字第1119015316號函、同年月24日桃
    檢維餘111偵緝223字第1119020826號函（見本院卷第57頁及
    第75頁）回覆本院，表示被告所供出之毒品來源者，正經該
    署檢察官偵辦中，目前通緝中等語，是被告所供出毒品來源
    ，已因而鎖定具體對象偵查中而符合毒品危害防制條例第17
    條第1項「因而查獲其他正犯或共犯」之要件，爰於適用上
    開未遂犯及自白之減刑事由後，再依毒品危害防制條例第17
    條第1 項規定，減輕其刑。
　㈤至被告之辯護人雖另請求本院就本案被告犯行再依刑法第59
    條為減刑，然查本案被告所犯之罪已適用刑法第25條第2 項
    、毒品危害防制條例第17條第2 項及同條例第17條第1項規
    定遞減其刑，本院認尚無科以最低度刑猶仍情輕法重之情，
    並無須再適用刑法第59條規定之情形，附此敘明。
　㈥爰以行為人之責任為基礎，審酌被告無視毒品氾濫對國人身
    心與社會風氣、治安之極大負面影響，嚴重危害國民身心健
    康，助長社會不良風氣，惟考量被告犯後於偵審中始終自白
    犯行，犯後態度尚可，又本案所販賣之毒品咖啡包純質淨重
    並非甚重，兼衡其犯罪動機、目的、手段、所欲販賣之毒品
    數量及金額，被告自陳大學畢業之智識程度及案發時從事傳
    播工作之家庭生活經濟狀況（見本院卷第109頁）等一切情
    狀，量處如主文所示之刑，以資懲儆。
  ㈦被告前未曾因故意犯罪受有期徒刑以上刑之宣告，有臺灣高
    等法院被告前案紀錄表1 份在卷可考，被告因年輕識淺一時
    失慮致罹刑典，經此偵、審程序及刑之宣告，當知所警惕，
    信無再犯之虞，本院綜核各情，認上開對被告刑之宣告，已
    足策其等自新，對被告所宣告之刑，均以暫不執行為適當，
    乃依法宣告被告緩刑5年。惟為使被告能從本案深切記取教
    訓，避免再度犯罪，並保持善良品行及強化其等法治之觀念
    ，期於緩刑期內能深知警惕，爰依刑法第74條第2 項第5 、
    8 款之規定，分別諭知被告於緩刑期間，應向指定之政府機
    關、政府機構、行政法人、社區或其他符合公益目的之機構
    或團體提供240小時之義務勞務，另均需完成法治教育課程6
    場次，且依刑法第93條第1 項第2 款規定，就被告諭知其等
    於緩刑期間內應付保護管束，以啟自新。
三、沒收部分：
  ㈠按毒品危害防制條例第18條第1 項前段之規定，應予沒收銷
　  燬之毒品，以經查獲之第一、二級毒品為限。同條後段規定
    ：應予沒入銷燬之第三、四級毒品，專指查獲施用或單純持
    有之第三、四級毒品；其因製造、運輸、販賣或意圖販賣而
    持有者，即非該條項所指應予沒入銷燬之列。而同條例第19
    條第1 項所定：供犯罪所用之物，係指犯第4 條至第9條、
    第12條、第13條或第14條第1 項、第2 項之罪所用之物，不
    包括毒品本身。但製造、運輸、販賣或意圖販賣而持有第三
    、四級毒品究不失為違禁物，是以自應依刑法第38條第1 項
    規定諭知沒收，始為適法（最高法院96年度台上字第6581號
    判決意旨參照）。經查，扣案之本案毒品咖啡包，均經檢出
    含有第三級毒品4-甲基甲基卡西酮成分，其中鵝黃色粉末摻
    雜白色顆粒2 包更經檢出另含有第三級毒品甲基-N，N-二甲
    基卡西酮成分，業據敘述如前，該等毒品既為被告本案犯販
    賣毒品犯行所用之物，而直接盛裝上開毒品之包裝袋27只，
    以現行鑑驗技術，其上仍會有微量毒品殘留而無法析離，應
    視為整體毒品之一部，揆諸前揭說明，爰依刑法第38條第1 
    項之規定，就扣案之本案毒品咖啡包併同直接盛裝上開毒品
    之包裝袋27只，均宣告沒收之。
  ㈡又犯第四條至第九條、第十二條、第十三條或第十四條第一
    項、第二項之罪者，其供犯罪所用之物，不問屬於犯罪行為
    人與否，均沒收之，毒品危害防制條例第19條第1 項定有明
    文。扣案之本案手機為被告所有且供本案犯罪所使用，業據
    被告自承（見本院卷第43頁），並有上開扣押物品目錄表在
    卷可佐，是爰依毒品危害防制條例第19條第1 項規定，對扣
    案之本案手機宣告沒收。
據上論斷，應依刑事訴訟法第299 條第1 項前段，毒品危害防制
條例第4 條第6 項、第3 項、第17條第1項、第2 項、第19條第1
 項，刑法第11條、第25條第2 項、第74條第1 項第1款、第2 項
第5 款、第8 款、第93條第1 項第2 款、第38條第1項，判決如
主文。
本案經檢察官蔡孟利提起公訴，檢察官陳玟君到庭執行職務。
中    華    民    國    111    年     4     月   7    日
                    刑事第二庭  審判長法  官  劉家祥
　　　　　　　　　　                 
　　　　　　　　　　                  法  官  陳布衣
　　　　　　　　　　
                                      法  官  陳炫谷
以上正本證明與原本無異。
如不服本判決應於收受判決後20日內向本院提出上訴書狀，並應
敘述具體理由。其未敘述上訴理由者，應於上訴期間屆滿後20日
內向本院補提理由書(均須按他造當事人之人數附繕本)「切勿逕
送上級法院」。 

          　　　　　　　　　　　　　　書記官　張佑聖　
中　　華　　民　　國　　111 　年　　4 　　月　　7 　　日
附錄本案論罪科刑法條：
毒品危害防制條例第4條
製造、運輸、販賣第一級毒品者，處死刑或無期徒刑；處無期徒
刑者，得併科新臺幣三千萬元以下罰金。
製造、運輸、販賣第二級毒品者，處無期徒刑或十年以上有期徒
刑，得併科新臺幣一千五百萬元以下罰金。
製造、運輸、販賣第三級毒品者，處七年以上有期徒刑，得併科
新臺幣一千萬元以下罰金。
製造、運輸、販賣第四級毒品者，處五年以上十二年以下有期徒
刑，得併科新臺幣五百萬元以下罰金。
製造、運輸、販賣專供製造或施用毒品之器具者，處一年以上七
年以下有期徒刑，得併科新臺幣一百五十萬元以下罰金。
前五項之未遂犯罰之。　　　　　　　　　　　　　　　　　　　　　　　　　　　　　　　　
附表
編號 物品名稱及數量 鑑定結果 備註 一 「大金剛圖案黑色包裝」21包： ①橘黃色粉末11包（驗餘淨重55.7867公克，併同直接盛裝毒品之包裝袋11只）。 ②橘黃色粉末10包（驗餘淨重51.6820公克，併同直接盛裝毒品之包裝袋10只）。 含第三級毒品4-甲基甲基卡西酮  110年3月16日臺北榮民總醫院北榮毒鑑字第C0000000號毒品成分鑑定書㈠、㈡、㈢（110年度偵字第9855號卷第115頁至第119頁）   二 「黑色小惡魔圖案包裝」之粉紅色粉末摻雜米色粉塊3包（驗餘淨重14.8243公克，併同直接盛裝毒品之包裝袋3只）。    三 「銀色骷髏頭圖案包裝」之淺黃色粉末摻雜米色顆粒1包（驗餘淨重3.5235公克，併同直接盛裝毒品之包裝袋1只）。 含第三級毒品甲基-N，N-二甲基卡西酮   「銀色骷髏頭圖案包裝」之鵝黃色粉末摻雜白色顆粒2包（驗餘淨重6.2399公克，併同直接盛裝毒品之包裝袋2只）。 含第三級毒品4-甲基甲基卡西酮及甲基-N，N-二甲基卡西酮   四 扣案之NEX手機（內含門號0000000000號SIM卡1張）1支。